臺灣屏東地方法院刑事判決　　　　　　 100年度訴字第1326號
公　訴　人　臺灣屏東地方法院檢察署檢察官
被　　　告　薛文婷
上列被告因違反毒品危害防制條例案件，經檢察官提起公訴（10
0 年度毒偵字第1823號），被告於本院準備程序中就被訴事實為
有罪之陳述，經本院合議庭裁定由受命法官獨任進行簡式審判程
序，並判決如下：
    主  文
薛文婷施用第一級毒品，處有期徒刑陸月，如易科罰金，以新臺
幣壹仟元折算壹日；又施用第二級毒品，處有期徒刑月，如易
科罰金以新臺幣壹仟元折算壹日。應執行有期徒刑柒月，如易科
罰金，以新臺幣壹仟元折算壹日。
    事  實
一、薛文婷前於民國100 年間因施用毒品案件，經本院以100 年
    度毒聲字第28號裁定送觀察、勒戒後，認無繼續施用毒品之
    傾向，於100 年4 月15日執行完畢釋放，並經臺灣屏東地方
    法院檢察署檢察官以99年度毒偵字第2740號為不起訴處分確
    定。詎仍不思戒絕毒癮，復基於施用第一級毒品海洛因及第
    二級毒品甲基安非他命之犯意，於前開觀察、勒戒執行完畢
    釋放後5 年內之100 年6 月7 日晚間8 、9 時間某時，在其
    位於屏東縣萬丹鄉○○路○ 段549 巷25號居所內，以將海洛
    因摻入香菸內點燃抽菸之方式，施用海洛因1 次，並緊接在
    同上地點，以將甲基安非他命放在玻璃球內燒烤吸食煙霧之
    方式，施用甲基安非他命1 次。嗣於100 年6 月8 日晚間9
    時23分許，因其為毒品調驗人口，前往屏東縣政府警察局屏
    東分局海豐派出所後，經警採集尿液檢體送驗，鑑驗結果呈
    嗎啡及甲基安非他命陽性反應，始查悉上情。
二、案經屏東縣政府警察局屏東分局報告臺灣屏東地方法院檢察
    署檢察官偵查起訴，並經本院改依簡式審判程序審理。
    理  由
一、按簡式審判程序之證據調查，不受第159 條第1 項之限制，
    刑事訴訟法第273 條之2 定有明文，是依上開規定，於行簡
    式審判程序之案件，被告以外之人於審判外之陳述，除有其
    他不得作為證據之法定事由外，應認具有證據能力。查本案
    如下引用被告以外之人於審判外之陳述，因本案採行簡式審
    判程序，復無其他不得作為證據之法定事由，揆諸首揭說明
    ，應認均具有證據能力，合先敘明。
二、前揭犯罪事實，業據被告薛文婷於本院準備程序及審理時坦
    承不諱（見本院卷第13頁背面、第16頁背面、第18頁），又
    被告於100 年6 月8 日晚間9 時23分為警採集尿液檢體後，
    經送請正修科技大學鑑定，由該大學超微量研究科技中心以
    酵素免疫分析法初步檢驗後，再以氣相層析質譜儀法確認檢
    驗，證實該尿液確呈嗎啡（即施用海洛因之代謝物）及甲基
    安非他命陽性反應，有該中心100 年6 月23日出具之報告編
    號R00-0000-000號（原始編號：00000000號）尿液檢驗報告
    、尿液採證編號姓名對照表（尿液編號：00000000號）及檢
    體監管記錄表各1 份附卷可稽（附於警卷第10至12頁）。綜
    上，足認被告自白與事實相符，堪以採信，本案事證至為明
    確，被告犯行堪予認定。又被告前因施用毒品案件，經本院
    以100 年度毒聲字第28號裁定送觀察、勒戒後，認無繼續施
    用毒品之傾向，於100 年4 月15日執行完畢釋放等情，有臺
    灣高等法院被告前案紀錄表在卷可考，堪認屬實，是被告於
    觀察、勒戒執行完畢釋放後5 年內，再犯本案施用毒品犯行
    ，核與毒品危害防制條例第23條第2 項所定相符，公訴人提
    起公訴，於法並無不合，本院自應依法論科。
三、按海洛因、甲基安非他命分別為毒品危害防制條例第2 條第
    2 項第1 款、第2 款所稱之第一級毒品及第二級毒品，核被
    告薛文婷所為，係分別犯毒品危害防制條例第10條第1 項之
    施用第一級毒品罪、同條例第10條第2 項之施用第二級毒品
    罪，其施用前持有海洛因及甲基安非他命之低度行為，各應
    為施用之高度行為所吸收，均不另論罪。被告所犯上開2 罪
    ，犯意各別，行為互殊，罪名不同，應予分論併罰。爰審酌
    被告曾因施用毒品犯行而送觀察、勒戒執行完畢，仍不知悛
    悔，復再施用第一級毒品及第二級毒品，顯見其無戒絕之決
    心，惟念及其施用毒品乃戕害自己身心健康，尚未危及他人
    ，犯後已坦承犯行，態度尚稱良好，暨其犯罪動機、目的、
    生活狀況及智識程度等一切情狀，分別量處如主文所示之刑
    ，並依法定其應執行之刑，且均諭知易科罰金折算標準，以
    示懲儆。至被告所有供施用本案毒品所用之玻璃球吸食器，
    並未扣案，復據被告供承於犯案後業已丟棄（見本院卷第18
    頁），堪認業已滅失，自無從宣告沒收，併此敘明。
據上論斷，應依刑事訴訟法第273 條之1 第1 項、第299條第1項
前段，毒品危害防制條例第10條第1 項、第2 項，刑法第11條前
段、第41條第1 項前段、第8 項、第51條第5 款，判決如主文。
本案經檢察官邱呂凱到庭執行職務。
中    華    民    國   100    年    11    月    30    日
                    刑事第五庭  法  官  謝濰仲
以上正本證明與原本無異。
如不服本判決應於收受判決後10日內向本院提出上訴書狀，並應
敘述具體理由；其未敘述上訴理由者，應於上訴期間屆滿後20日
內向本院補提理由書（均須按他造當事人之人數附繕本）「切勿
逕送上級法院」。
中    華    民    國   100    年    11    月    30    日
                                書記官  黃美玲
附錄本案論罪科刑法條全文：
毒品危害防制條例第10條
施用第一級毒品者，處6月以上5年以下有期徒刑。
施用第二級毒品者，處3年以下有期徒刑。